臺灣高等法院臺中分院民事裁定　　　　　 100年度抗字第73號
抗　告　人　黃百祿
相　對　人　中國信託商業銀行股份有限公司
法定代理人　辜松
上列當事人間聲明異議事件，抗告人對於民國100年1月11日臺灣
南投地方法院100年度事聲字第1號裁定，提起抗告，本院裁定如
下：
    主  文
抗告駁回。
抗告程序費用由抗告人負擔。
    理  由
一、抗告意旨略以：民事訴訟法第138條所規定之寄存送達，雖
    不能依同法第136條及第137條送達始為之，惟應以送達人能
    知寄存送達為限。抗告人於民國99年10月14日出境至99年11
    月18日入境，有往返搭機證明可證，而原法院裁定以99年10
    月24日至99年11月16日生送達之效力，此期間抗告人都在金
    門，該寄存送達不生效力，原裁定駁回抗告人支付命令聲明
    異議於法不合等語。
二、按債務人對於支付命令之全部或一部，得於送達後20日之不
    變期間內，不附理由向發命令之法院提出異議；債務人於支
    付命令送達後，逾20日之不變期間，始提出異議者，法院應
    以裁定駁回之。民事訴訟法第516條第1項、第518條定有明
    文。又送達於應受送達人之住居所、事務所或營業所行之。
    但在他處會晤應受送達人時，得於會晤處所行之。送達於住
    居所、事務所或營業所不獲會晤應受送達人者，得將文書付
    與有辨別事理能力之同居人或受僱人。送達不能依前二條規
    定為之者，得將文書寄存送達地之自治或警察機關，並作送
    達通知書兩份，一份黏貼於應受送達人住居所、事務所、營
    業所或其就業處所門首，另一份置於該送達處所信箱或其他
    適當位置，以為送達。寄存送達，自寄存之日起，經10日發
    生效力。並為同法第136條第1項、第137條第1項及第138 條
    第1項、第2項所明定。
三、經查：原法院99年度司促字第8263號支付命令，經送達至抗
    告人戶籍所在地即南投縣埔里鎮○○路○段205號，因未獲會
    晤抗告人，亦無受領文書之同居人或受僱人，郵務人員乃於
    99年10月14日將該支付命令寄存在該送達地之警察機關，即
    南投縣政府警察局埔里分局愛蘭派出所，以為送達，並依送
    達證書上所示，將送達通知書兩份，一份黏貼於應受送達人
    住居所，另一份置於該派出所，以為送達，有該送達證書在
    卷可稽，即已符合民事訴訟法第138條第1、2項所規定之寄
    存送達方式。是該支付命令即應自寄存之日起經10日即99年
    10月24日發生送達之效力，抗告人如欲提起異議者，依上揭
    規定，應於支付命令送達翌日起20日並加計在途期間3日內
    為之，亦即至遲應於99年11月16日提出異議，然抗告人遲至
    99年11月22日始對該支付命令異議，顯已逾20日之不變期間
    ，原裁定依民事訴訟法第518條規定，駁回抗告人之異議，
    經核並無不合。抗告人雖以上由提起本件抗告，惟查：抗告
    人並未否認其居住在南投縣埔里鎮○○路○段205號之事實，
    足見；抗告人之住居所並無變更情事，則該支付命令自應送
    達於該處所，縱抗告人主張其曾於99年10月14日至99年11月
    18日並未在該處居住之情屬實，惟仍無礙該支付命令應送達
    該處之效力；又該支付命令既由郵務人員依上開法定方式以
    為送達，即生合法之送達效力，至抗告人何時前往領取應受
    送達之文書、甚或因他由而未能前往領取者，於送達之效力
    均無影響。抗告人提起本件抗告，為無理由，應予駁回。
四、依民事訴訟法第495條之1第1項、第449條第1項、第95條、
    第78條，裁定如主文。
中    華    民    國   100    年    2     月    14    日
                民事第四庭    審判長法  官  陳蘇宗
                                    法  官  林欽章
                                    法  官  張浴美
以上正本係照原本作成。
不得再抗告。
                                    書記官  阮正枝
中    華    民    國   100    年    2     月    14    日
                                                      Ａ